臺灣彰化地方法院刑事判決　　　　　　　100年度易字第523號
公　訴　人　臺灣彰化地方法院檢察署檢察官
被　　　告　林冠廷
上列被告因竊盜案件，經檢察官提起公訴（100 年度偵字第2901
號），有刑事訴訟法第273 條之1 第1 項之規定，本院改依簡式
審判程序審理判決如下：
    主  文
林冠廷攜帶兇器、毀壞門扇及安全設備竊盜，未遂，累犯，處有
期徒刑陸月，如易科罰金，以新臺幣壹仟元折算壹日；扣案之鐵
鋸、鐵鎚各壹支及螺絲起子貳支均沒收。又毀損他人之物，累犯
，處拘役貳拾日，如易科罰金，以新臺幣壹仟元折算壹日；扣案
之鐵撬壹支沒收。
    事實及理由
一、事實部分：林冠廷前於民國85年間，因搶奪案件，經本院以
    85年度訴字第309 號判決判處有期徒刑7 月確定，並於同年
    間，因施用毒品案件，經本院以85年度訴字第27號判決判處
    有期徒刑3 年4 月確定，另因違反麻醉藥品管理條例案件，
    經本院以85年度訴字第382 號判決判處有期徒刑3 年4 月、
    8 月確定，上開三案經定應執行有期徒刑9 年5 月，甫於89
    年10月27日縮短刑期假釋出監，詎林冠廷於上開假釋期間內
    之90年間，再因施用毒品案件撤銷假釋，入監執行殘刑4 年
    8 月又19日，甫於96年3 月2 日縮刑期滿而視為執行完畢。
    詎仍不知悔改，復意圖為自己不法之所有之犯意，於民國10
    0 年3 月22日晚間8 時許，持客觀上足以對人之生命、身體
    造成危險之鐵鋸、鐵槌、鐵撬各1 支及螺絲起子2 支，至彰
    化縣花壇鄉○○村○○街121 號「金盾城隍廟」旁之「明安
    宮」，先以上揭鐵鋸將「明安宮」之屬於門扇一部份之大門
    木製門栓鋸斷，再進入「明安宮」內，持鐵鎚將屬於安全設
    備、附於功德箱上之鐵製鎖頭敲斷，復基於毀損之犯意，持
    鐵撬破壞「金盾城隍廟」所有、由該廟總幹事沈泉源管理、
    非屬於安全設備之功德箱，破壞後正欲行竊功德箱內之香油
    錢時，適員警據報到場而當場查獲，因而未遂。員警並於城
    隍廟內查扣林冠廷所攜帶之上開鐵鋸、鐵槌、鐵撬各1 支及
    螺絲起子2 支等物品。
二、程序部分：
    本件被告林冠廷所犯係死刑、無期徒刑、最輕本刑為3 年以
    上有期徒刑以外之罪，其於準備程序中就被訴事實為有罪之
    陳述，經告知被告簡式審判程序之旨，並聽取公訴人及被告
    之意見後，本院認無不得或不宜改依簡式審判程序進行之處
    ，爰依刑事訴訟法第273 條之1 第1 項、第284 條之1 之規
    定，由法官依法獨任進行簡式審判程序審理判決，合先敘明
    。
三、本案證據：
（一）被告林冠廷於警詢、偵訊及本院審理時之自白。
（二）證人即被害人沈泉源於警詢、偵訊中之證詞（見警卷第6
      、7 頁及偵卷第39、40頁）。
（三）扣押筆錄、扣押物品目錄表、現場圖、職務報告書各1 份
      、現場照片16張、扣案物照片2 張（見警卷第8 至10頁、
      第13頁至19頁、偵卷第34至37頁）。
（四）扣案之鐵鎚、鐵鋸、鐵撬各1 支、螺絲起子2 支。
四、按刑法第321 條第1 項第3 款之攜帶兇器竊盜罪，係以行為
    人攜帶兇器竊盜為其加重條件，此所謂兇器，其種類並無限
    制，凡客觀上足對人之生命、身體、安全構成威脅，具有危
    險性之兇器均屬之，且祇須行竊時攜帶此種具有危險性之兇
    器為已足，並不以攜帶之初有行兇之意圖為必要（最高法院
    79年台上字第5253號判例意旨參照）。扣案之鐵鎚、鐵鋸、
    鐵撬及螺絲起子均為金屬製，尖端銳利，鐵鋸係被告用以鋸
    斷之大門木製門栓，而鐵鎚係被告用以破壞功德箱上之鐵製
    鎖頭之物，而鐵撬則為用以撬開功德箱投錢孔所用之物，與
    螺絲起子均屬於足以殺傷人生命、身體之器械，顯為具有危
    險性之兇器。次按木製門栓為大門之一部分，且不可分離，
    自屬於刑法第32 1條第1 項第2 款所稱之門扇；而附加於功
    德箱上之鎖頭，因客觀上具有防閑作用，亦屬安全設備之一
    種；又功德箱係香客捐獻香油錢所用之物，並未特別具有防
    閑作用，非為安全設備，故毀損功德箱之行為並未結合於加
    重竊盜之罪質中。故核被告林冠廷所為，係犯刑法第321 條
    第1 項第2 、3 款、第2 項之攜帶兇器、毀壞門扇及安全設
    備罪與同法第354 條之毀損罪。被告所犯上開二罪間，犯意
    各別，行為不同，應予分論併罰。查被告前於85年間，因搶
    奪案件，經本院以85年度訴字第309 號判決判處有期徒刑7
    月確定，並於同年間，因施用毒品案件，經本院以85年度訴
    字第27號判決判處有期徒刑3 年4 月確定，另因違反麻醉藥
    品管理條例案件，經本院以85年度訴字第382 號判決判處有
    期徒刑3 年4 月、8 月確定，上開三案經定應執行有期徒刑
    9 年5 月，甫於89年10月27日縮短刑期假釋出監，詎林冠廷
    於上開假釋期間內之90年間，再因施用毒品案件撤銷假釋，
    入監執行殘刑4 年8 月又19日，甫於96年3 月2 日縮刑期滿
    而視為執行完畢之情，有卷附之臺灣高等法院被告前案紀錄
    表及臺灣彰化地方法院刑案查註紀錄表各1 份可按，其受有
    期徒刑之執行完畢，5 年以內故意再犯本件有期徒刑以上之
    罪，為累犯，均應依刑法第47條第1 項之規定加重其刑。又
    被告於破壞功德箱及其上之鎖頭後，正欲行竊功德箱內之香
    油錢時，適員警據報到場而當場查獲，因而並未得手，為未
    遂犯，應依刑法第25條第2 項之規定減輕其刑。爰審酌被告
    正值壯年，不思以正當手段賺取財物，反而竊取香客捐獻之
    香油錢，且其攜帶多起兇器入內行竊，並破壞門扇及安全設
    備等物，對社會治安之危害非輕，惟本院審酌其並未得手，
    且犯後坦承犯行，態度尚佳，暨其犯罪動機、目的、手段、
    所生危害等一切情狀，分別量處如主文所示之刑，並均諭知
    易科罰金之折算標準。
五、扣案之鐵鎚、鐵鋸各1 支，係被告用以為本件加重竊盜犯行
    所用之物；又螺絲起子2 支，係被告攜至現場，預備用於竊
    盜所用之物，惟實際上並未使用；另鐵撬1 支，係被告用以
    破壞功德箱所用之物，且均為被告所有，應均依刑法第38條
    第1 項第2 款宣告沒收。
六、適用之法條：
（一）刑事訴訟法第273 條之1 第1 項、第299 條第1 項前段、
      第310 條之2 。
（二）刑法第321 條第1 項第2 款、第3 款、第2 項、第354 條
      、第25條第2 項、第47條第1 項、第41條第1 項前段、第
      38條第1 項第2 款。
（三）刑法施行法第1條之1。
本案經檢察官楊聰輝到庭執行職務。
中    華    民    國   100    年    6     月    21    日
                    刑事第九庭    法      官  黃齡玉
以上正本證明與原本無異。
如不服本判決應於收受判決後10日內向本院提出上訴書狀，並應
敘述具體理由；其未敘述上訴理由者，應於上訴期間屆滿後20日
內向本院補提理由書（均須按他造當事人之人數附繕本）「切勿
逕送上級法院」。
告訴人或被害人對於判決如有不服具備理由請求檢察官上訴者，
其上訴期間之計算係以檢察官收受判決正本之日期為準。
中    華    民    國   100    年    6     月    21    日
                                      書記官  李噯靜
附錄本案論罪科刑法條全文：
中華民國刑法第321條
（加重竊盜罪）
犯竊盜罪而有下列情形之一者，處 6 月以上、5 年以下有期徒
刑，得併科新臺幣 10 萬元以下罰金：
一、侵入住宅或有人居住之建築物、船艦或隱匿其內而犯之者。
二、毀越門扇、牆垣或其他安全設備而犯之者。
三、攜帶兇器而犯之者。
四、結夥三人以上而犯之者。
五、乘火災、水災或其他災害之際而犯之者。
六、在車站、埠頭、航空站或其他供水、陸、空公眾運輸之舟、
    車、航空機內而犯之者。
前項之未遂犯罰之。